PERFIL PROFESIONAL

Líder de proyectos informáticos, titulado en ingeniería civil en informática en USACH e ingeniería en informática de Duoc UC, con experiencia en el diseño, construcción e implementación de soluciones e-business y e-comerce con tecnología de la información. Experiencia extravendo información y automatizando tareas, ademas de crear reportes en Power Bi.

EXPERIENCIAS

Analista de datos y Desarrollador de aplicaciones

2020

SoluData Spa

Experiencia en el desarrollo de informes en Power Bi, incluyendo normalización de datos. Ademas desarrollando automatizaciones y extracción de datos (Scraping) en Python en distintos sitios como Transbank, Banco Santander, Uber Eats, entre otros.

Estudiante - Pvthon

2017 - 2018

Usach

Procesamiento de imágenes y desarrollo de redes neuronales en Python con Scikit-lear y Keras dentro del ámbito educativo, principalmente en el manejo, clasificación y segmentación de imágenes. Entre los desarrollos a destacar es un clasificador de imágenes a números, predictor de flujo sanquíneo cerebral y un clasificador de calidad de segmentación de órganos en archivos DICOM.

Desarrollador de Wordpress

2014 - 2017

Freelance

Instalación, configuración y personalización de wordpress, así como sus plugin, desarrollo personalizado de plantillas y migraciones del sitio. Entre los sitios trabajados destaco frauleinnico.cl con su sistema de newsletter en servidor externo y con plantilla personalizada en dos ocasiones.

HABILIDADES





Juan Pablo **Retamales** Lepe

Analista de datos y Desarrollador de aplicaciones

jua.retamales@gmail.com

+56 951 170 428

in juanretamales

juanretamales

EDUCACIÓN

Ingeniero Civil en Informática Universidad de Santiago de Chile 2016 - 2019

Titulado en ingeniería civil en informática, con experiencia en proyectos de alta envergadura de asignaturas electivas de redes neuronales, computación de alto rendimiento, y dirección y gestión de empresas.

Ingeniero en Informática

Instituto Profesional Duoc UC

Titulado en ingeniería en informática de la escuela de informática y telecomunicaciones, miembro activo en ese periodo del Centro de Innovación de Transferencia Tecnológica y del taller de RFID.